【裁判字號】    89,易,5242
【裁判日期】    900213
【裁判案由】    傷害
【裁判全文】
臺灣高雄地方法院刑事判決                        八十九年度易字第五二四二號
    公  訴  人  臺灣高雄地方法院檢察署檢察官
    被      告  乙○○
右列被告因傷害案件，經檢察官提起公訴（八十九年度偵字第二二八六號），本院
判決如左：
    主  文
乙○○共同傷害人之身體，處有期徒刑捌月。
    事  實
乙○○於民國八十九年八月二十四日上午五時三十七分許，夥同一群在電腦網路上認
識之不詳姓名年籍成年男子，至高雄市○○區○○路與六合路口之「錢櫃ＫＴＶ」消
費，於同日上午八時十分許，與亦一同至上開ＫＴＶ唱歌消費而欲離去之甲○○及其
友人共同搭乘電梯下樓時，乙○○及前開友人因不滿甲○○看他們一眼，竟基於傷害
人身體健康之犯意聯絡及行為分擔，在該ＫＴＶ大廳，聯手圍毆甲○○，致其不支倒
地，甲○○因而受有頭部外傷、左額撕裂傷四公分等傷害。案經甲○○訴請高雄市政
府警察局新興分局報告臺灣高雄地方法院檢察署檢察官偵查起訴。
    理  由
一、訊之被告乙○○固坦承於右揭時地曾與友人至「錢櫃ＫＴＶ」唱歌消費乙節不諱
    ，惟矢口否認有為傷害犯行，辯稱：我與友人至ＫＴＶ消費唱歌，坐了一會兒即
    先行離去，並未出手毆打告訴人甲○○，是網路上認識的朋友毆打的，至於是何
    人出手，我不知道，我並沒有看到有人毆打告訴人，可能因至ＫＴＶ唱歌消費，
    友人未達商家規定年紀，遂以我名字登記，告訴人遭毆打即憑登記資料而指訴我
    云云。
二、經查被告右揭傷害犯罪事實，除據告訴人甲○○指述綦詳外，並經在場證人姜怡
    君於偵查中到庭結證稱：我們至ＫＴＶ唱歌，直至八時許由五樓搭乘電梯離開，
    對方由三樓進來一同搭乘電梯下樓，對方有一人聲稱甲○○瞪他，即追逐我們至
    大廳，並追打甲○○，之後另部電梯又出來七、八人，亦追打甲○○，而被告乙
    ○○即是其中一人等語屬實。參以經比對被告遠距離側面影像與警方所調閱之「
    錢櫃ＫＴＶ」錄影帶，於勘驗後翻拍定格畫面之相片二中所顯示之「Ｅ」側面人
    像，可知當時在場者確係被告本人，此有相片及臺灣高雄地方法院檢察署檢察事
    務官所為勘驗錄影帶翻拍相片等資料在卷可稽。又偵查中經檢察官向「錢櫃ＫＴ
    Ｖ」查詢，該ＫＴＶ櫃檯小姐聲稱：至ＫＴＶ消費所為登記，並不以年齡為考慮
    ，僅於凌晨時，廣播籲請未滿二十歲之客人儘早回家，為道德勸說而已等情，亦
    有臺灣高雄地方法院檢察署公務電話記錄單在卷可參。足見被告辯解係因友人未
    滿店家規定年齡而無法登記消費，始以其名義登記消費乙詞，顯與事實不符。此
    外，復有告訴人所受頭部外傷、左額撕裂傷四公分等傷害，由高雄市立大同醫院
    所出具之驗傷診斷證明書乙紙在卷可證，是以被告犯行甚為顯然，所辯顯屬事後
    卸責之詞，當無可採，其傷害犯行堪以認定，應依法論科。
二、被告以傷害人之意思毆人成傷，核其所為，係犯刑法第二百七十七條第一項之傷
    害罪。又被告夥同一群姓名年籍不詳之成年男子共同圍毆告訴人，渠等間有犯意
    之聯絡及行為之分擔，皆為共同正犯。爰審酌被告僅因細故即夥同多名男子聯手
    圍毆告訴人致不支倒地，深具暴戾性，犯罪後又矢口否認犯行，復拒絕供出共犯
    ，態度不佳，並其素行及其他等一切情狀，量處如主文所示之刑，以示懲儆。
據上論斷，應依刑事訴訟法第二百九十九條第一項前段，刑法第二十八條、第二百七
十七條第一項，罰金罰鍰提高標準條例第一條前段判決如主文。
本案經檢察官李門騫到庭執行職務。
中      華  民      國      九十      年      二     月      十三   日
                                臺灣高雄地方法院刑事第六庭
                                法  官    張世賢
右正本證明與原本無異。
如不服本判決，應於判決送達後十日內，向本院提出上訴狀。
                                書記官    蔡琬玲
中    華    民    國      九十      年      二      月      十三      日
中華民國刑法第二百七十七條第一項：
傷害人之身體或健康者，處三年以下有期徒刑、拘役或一千元以下罰金。


司法院資訊處製作；財團法人民間司法改革基金會備份。
